臺灣新竹地方法院刑事判決　　　　　 100年度交簡上字第26號
上　訴　人　臺灣新竹地方法院檢察署檢察官
被　　　告　蕭義緯
上列上訴人因被告公共危險案件，不服本院竹東簡易庭，100 年
度竹東交簡字第67號，中華民國100年4月19日第一審簡易判決（
聲請案號：臺灣新竹地方法院檢察署100 年度偵字第2028號），
本院管轄第二審之合議庭判決如下：
    主  文
原判決撤銷。
蕭義緯服用酒類，不能安全駕駛動力交通工具而駕駛，處罰金新
臺幣伍萬元，如易服勞役，以新臺幣壹仟元折算壹日。
    事  實
一、蕭義緯於民國100年1月24日15時許，在新竹縣竹東鎮○○路
    ○段某小吃店內飲用啤酒3瓶，已因酒後欠缺通常程度之注意
    力，不能安全駕駛動力交通工具，詎猶駕駛車牌號碼MJ8-08
    6 號重型機車欲返回住處。嗣於同日19時40分，行經新竹縣
    竹東鎮○○路23號前，因不勝酒力，不慎撞及黃質彬所有、
    停放在該處之車牌號碼8892-MY 號自用小客車（黃質彬未受
    傷），蕭義緯因而人車倒地，致臉部、右手受傷，嗣經警到
    場處理並將蕭義緯送醫，於同日20時24分對其施以呼氣酒精
    濃度測試結果，仍高達每公升1.18毫克，始悉上情。
二、案經新竹縣政府警察局竹東分局報告臺灣新竹地方法院檢察
    署檢察官聲請簡易判決處刑。
    理  由
一、本院認定事實所引用之下列卷證資料（包含供述證據、文書
    證據等證據），並無證據證明係公務員違背法定程序所取得
    ，且被告、檢察官於本院審判期日中對於提示之卷證，就證
    據能力均未表示爭執，迄至言詞辯論終結前亦未再聲明異議
    ，又卷內之文書證據，經核亦無刑事訴訟法第159條之4之顯
    有不可信之情況與不得作為證據之情形，本院審酌上開證據
    資料製作時之情況，尚無違法不當及證明力明顯過低之瑕疵
    ，亦認為以之作為證據應屬適當，是依刑事訴訟法第159 條
    至第159條之5規定，所引用之如下揭所示所有證據（包含供
    述證據、文書證據等證據），均有證據能力，合先敘明。
二、上開犯罪事實，業經被告蕭義緯於警詢、偵查及本院審理程
    序時均坦白承認，並有道路交通事故當事人酒精測定紀錄表
    、刑法第185條之3案件生理觀察記錄表、道路交通事故現場
    圖各1份、現場照片5張份附卷可稽（見偵查卷第16至23頁）
    ，足認被告之自白確與事實相符，本件事證明確，被告服用
    酒類，不能安全駕駛動力交通工具而駕駛之犯行，堪予認定
    ，自應依法論科。
三、核被告蕭義緯所為，係犯刑法第185條之3之服用酒類，不能
    安全駕駛動力交通工具而駕駛罪。
四、原審判決認為被告上開犯行事證明確，而判處被告罰金新臺
    幣50,000元，並諭知易服勞役之折算標準，併宣告被告緩刑
    二年，緩刑期內付保護管束，並應向政府機關或公益機關提
    供40小時之義務勞務，固非無見，然查：(一)刑罰之量定，固
    屬法院自由裁量之職權行使，惟刑事審判之量刑，在於實現
    刑罰權之分配的正義，故法院對科刑判決之被告量刑，應符
    合罪刑相當原則，使罰當其罪，以契合人民之法律感情，此
    所以刑法第57條明定科刑時應審酌一切情狀，尤應注意該條
    所列各款情形，以為科刑輕重之標準（最高法院96年度臺上
    字第2357號判決意旨參照），酒後駕車之公共危險犯行，嚴
    重影響其他用路人之生命、身體、財產安全，社會上常發生
    酒後駕車者與他人發生交通事故，造成其他用路人受傷、死
    亡，而毀掉他人正常人生或健全家庭之事例，社會為此須付
    出之成本甚為重大，因此政府機關無時不刻透過各種方法加
    以宣導，故法院對於此類犯罪所宣告之刑，應足以發揮警戒
    、教化犯罪行為人之效果，否則無法嚇阻此類犯罪之繼續發
    生；(二)又宣告緩刑，應就被告有無再犯之虞，及能否由於刑
    罰之宣告而策其自新等，加以審酌（最高法院49年臺上字第
    281 號判例意旨參照），本案被告雖無任何刑事前科，有臺
    灣高等法院被告前案紀錄表在卷可稽，然酒後駕車之人明知
    酒後駕車行為害人害己，猶仍為之，犯罪動機常係出於不會
    遭司法警察臨檢查獲之僥倖心態，被告呼氣濃度高達每公升
    1.18毫克，犯罪情節非輕，原審就本刑部分已經從輕酌予量
    處被告新臺幣50,000元罰金之刑，尤其被告自承：當時是朋
    友找伊喝酒，伊知道酒後不能騎車，但當日因為心存僥倖，
    所以酒後騎車等語，是本件倘再予以宣告緩刑及諭知緩刑期
    內應履行之負擔，而可使被告毋庸執行上開刑罰，自無法警
    惕被告改過自新，而難期待日後可以改過自新決不再犯；又
    依被告於本院審理中所陳：其係二專畢業，現在在電子工廠
    當作業員，月薪20,000 元出頭，願意接受原審所判處之
    50,000元罰金刑，可見對被告所宣告之刑亦無任何以暫不執
    行為適當之情狀。因此，原審併宣告被告緩刑二年，緩刑期
    內付保護管束，並應向政府機關或公益機關提供40小時之義
    務勞務，就緩刑之宣告，有不當之處。檢察官認為原審諭知
    緩刑宣告不當而提起上訴，乃有理由，應由本院將原審予以
    撤銷改判。
五、爰審酌被告於飲酒後已不能安全駕駛，仍不顧公眾之安危，
    駕駛動力交通工具於公眾往來之道路，影響交通安全，且呼
    氣濃度高達每公升1.18毫克酒測值，實屬不該而應重判，念
    其因本件酒後駕車肇事，自己受有傷害，但幸未造成其他人
    之人身傷亡，諒亦深獲警惕，且坦承犯行不諱，態度尚佳，
    並無其他刑事前科，足見素行尚稱良好等一切情狀，量處如
    主文所示之刑，併諭知易服勞役之折算標準，以期自新。
據上論斷，應依刑事訴訟法第455條之1第1項、第3項、第369 條
第1項前段、第364條、第299條第1項前段，刑法第185條之3、第
42條第3項前段，刑法施行法第1條之1，判決如主文。
中    華    民    國   100    年    8     月    25    日
                  刑事第五庭  審判長法  官  黃美盈
                                    法  官  李毓華
                                    法  官  蔡川富
以上正本證明與原本無異。
不得上訴。
中    華    民    國   100    年    8     月    25    日
                                    書記官  劉亭筠
中華民國刑法第185條之3
服用毒品、麻醉藥品、酒類或其他相類之物，不能安全駕駛動力
交通工具而駕駛者，處1 年以下有期徒刑、拘役或科或併科15萬
元以下罰金。